臺灣基隆地方法院民事裁定  
111年度補字第762號
原      告  陳柏辰  

訴訟代理人  楊婷鈞律師
被      告  蕭裕銘  
            蕭裕珍  
上列當事人間請求分割共有物事件，本院裁定如下：
    主  文
本件訴訟標的之價額核定為新臺幣玖拾伍萬貳仟元。
原告至遲應於前開核定訴訟標的價額之裁定確定後七日內，向本
院補繳第一審裁判費新臺幣壹萬零肆佰陸拾元。如逾期未補繳，
即以裁定駁回其訴。
    理  由
一、按提起民事訴訟，應依民事訴訟法之規定繳納裁判費。訴訟
    標的之價額，由法院核定。核定訴訟標的之價額，以起訴時
    之交易價額為準。民事訴訟法第77條之1第1項、第2項前段
    分別定有明文。又按共有物或公同共有物分割之訴，其訴訟
    標的之價額，以原告因分割所受利益之客觀價額為準（司法
    院32年院字第2500號解釋參照）。原告起訴主張坐落基隆市
    安樂區麥金段353、393、393-1、393-2、393-3、393-4、42
    1、421-1、424地號土地及521建號建物（下稱系爭不動產）
    為兩造共有，請求變價分割，其訴訟標的價額應以原告因分
    割所受利益之價額為準。查系爭不動產經法務部行政執行署
    宜蘭分署公開拍賣，原告於民國111年8月1日以新臺幣（下
    同）95萬2,000元拍定取得所有權應有部分，有原告所提法
    務部行政執行署宜蘭分署111年7月8日宜執甲108年道罰執字
    第00000000號第三次拍賣公告、111年10月7日宜執甲108道
    罰執字第00000000號不動產權利移轉證書附卷足憑，則原告
    因分割所受利益之客觀價額為95萬2,000元，本件訴訟標的
    之價額爰核定為95萬2,000元。
二、因財產權而起訴，其訴訟標的之金額或價額在新臺幣十萬元
    以下部分，徵收一千元；逾十萬元至一百萬元部分，每萬元
    徵收一百元；逾一百萬元至一千萬元部分，每萬元徵收九十
    元；逾一千萬元至一億元部分，每萬元徵收八十元；逾一億
    元至十億元部分，每萬元徵收七十元；逾十億元部分，每萬
    元徵收六十元；其畸零之數不滿萬元者，以萬元計算，民事
    訴訟法第77條之13定有明文。又依「臺灣高等法院民事訴訟
    、非訟事件、強制執行費用提高徵收數額標準」規定，訴訟
    標的之金額或價額逾十萬元部分，加徵原定數額十分之一。
    本件訴訟標的之價額為95萬2,000元，應徵收第一審裁判費1
    萬460元。
三、當事人對於本院核定訴訟標的價額之裁定，得於10日內抗告
    ，故原告至遲應於本院前開核定訴訟標的價額之裁定確定後
    7日內，向本院補繳第一審裁判費1萬460元。如逾期未補繳
    ，即以裁定駁回其訴。
四、依民事訴訟法第77條之1、第249條第1項但書規定，裁定如
    主文。
中　　華　　民　　國　　111 　年　　11　　月　　17　　日
                  民事庭法　官　陳湘琳
以上正本係照原本作成。                                  如不服本裁定關於核定訴訟標的價額部分，應於送達後10日內向本院提出抗告狀，並繳納抗告費新臺幣1,000元；其餘關於命補繳裁判費部分，不得抗告。
中　　華　　民　　國　　111 　年　　11　　月　　17　　日
                        書記官　陳柏宏